臺灣彰化地方法院刑事判決　　　　　　　　　　　　　九十三年度易字第九五號
　　公　訴　人　臺灣彰化地方法院檢察署檢察官
　　被　　　告　甲○○
右列被告因違反毒品危害防制條例案件，經檢察官聲請簡易判決處刑（九十三年度毒
偵字第一五九三號），本院認有刑事訴訟法第二百七十三條之一第一項所定之情形，
而改依簡式審判程序判決如左：
    主  文
甲○○連續施用第二級毒品，累犯，處有期徒刑柒月。
扣案之第二級毒品安非他命壹包（毛重零點壹公克）沒收銷燬之，塑膠袋七個沒收。
    事  實
一、甲○○前曾於民國八十五年間因犯贓物罪及違反麻醉藥品管理條例案件，經本院
    分別判處有期徒刑三月及五月，又於八十六年間因犯妨害風化案件，經本院判處
    有期徒刑一年十月確定，該三案經定應執行刑為有期徒刑二年三月，甫於九十一
    年一月二十二日執行完畢。又前因違反毒品危害防制條例案件，經觀察、勒戒後
    ，認有繼續施用毒品之傾向，再送強制戒治一年，於八十九年十月五日期滿而執
    行完畢，由臺灣板橋地方法院檢察署檢察官以九十一年度戒毒偵字第四七七號為
    不起訴處分確定。詎仍不知悔改，復基於施用第二級毒品安非他命之概括犯意，
    自九十一年一月二十三日服刑完畢出監後某日起，至九十三年五月十九日十四時
    許止，在其位於彰化縣大村鄉美港村美港橫巷五之十號居所內等地，以將安非他
    命置於鋁箔紙上燒烤後吸其煙之方式，連續施用第二級毒品安非他命多次。嗣於
    九十三年五月十九日十七時五十分許，經警持搜索票至上址執行搜索而查獲，並
    扣得第二級毒品安非他命一包（毛重○‧一公克），及被告所有供施用毒品使用
    之塑膠袋七個。
二、案經彰化縣警察局員林分局報告臺灣彰化地方法院檢察署檢察官偵查聲? 請簡易
    判決處刑；本院認有刑事訴訟法第二百七十三條之一第一項所定之情形，而改依
    簡式審判程序審理。
    理  由
一、按除被告所犯為死刑、無期徒刑、最輕本刑為三年以上有期徒刑之罪或高等法院
    管轄第一審案件者外，於前條第一項程序進行中，被告先就被訴事實為有罪之陳
    述時，審判長得告知被告簡式審判程序之旨，並聽取當事人、代理人、辯護人及
    輔佐人之意見後，裁定進行簡式審判程序；除簡式審判程序及簡易程序案件外，
    第一審應行合議審判，刑事訴訟法第二百七十三條之一第一項、第二百八十四條
    之一分別定有明文。本件被告所涉係死刑、無期徒刑、最輕本刑為三年以上有期
    徒刑之罪或高等法院管轄第一審案件以外之罪，並於本院行準備程序時就被訴事
    實為有罪之陳述，本院合議庭依前揭規定，經評議結果，裁定改由一名法官獨任
    行簡式審判程序，先予敘明。
二、右揭事實，業據被告甲○○於警詢、偵查及本院審理中坦承不諱；且被告先後為
    警查獲當日所採集之尿液經送驗結果，均呈安非他命陽性反應無訛，有彰化縣衛
    生局九十三年五月三十一日煙檢字第９３１５７７號煙毒檢驗成績書，及毒品安
    非他命一包（毛重○‧一公克）、塑膠袋七個扣案可佐；又被告前因違反毒品危
    害防制條例案件，經觀察、勒戒後，認有繼續施用毒品之傾向，再送強制戒治一
    年，於八十九年十月五日期滿而執行完畢，由臺灣板橋地方法院檢察署檢察官以
    九十一年度戒毒偵字第四七七號為不起訴處分確定等情，復有刑案資料查註紀錄
    表各一份在卷可參，事證明確，被告五年內再犯毒品危害防制條例第十條之犯行
    應堪認定。
三、核被告所為，係犯毒品危害防制條例第十條第二項之施用第二級毒品罪。被告因
    施用而持有安非他命之低度行為，為施用之行為所吸收，不另論罪。被告先後多
    次施用第二級毒品安非他命之行為，時間緊接，且犯罪構成要件相同，顯係基於
    概括犯意反覆為之，為連續犯，應依法以一罪論，並加重其刑。又被告甲○○前
    曾於八十五年間因犯贓物罪及違反麻醉藥品管理條例案件，經本院分別判處有期
    徒刑三月及五月，又於八十六年間因犯妨害風化案件，經本院判處有期徒刑一年
    十月確定，該三案經定應執行刑為有期徒刑二年三月，甫於九十一年一月二十二
    日執行完畢，有刑案資料查註紀錄表一份在卷可參，被告於受有期徒刑之執行完
    畢後，五年內再犯有期徒刑以上之本罪，為累犯，應依刑法第四十七條規定，遞
    加重其刑。爰審酌被告犯罪動機、目的、手段、施用之情節、所生之危害及犯後
    坦承犯行之態度等一切情狀，量處如主文所示之刑，以示懲儆。至扣扣得毒品安
　　非他命一包（毛重○‧一公克），為查獲之毒品，應依毒品危害防制條例第十八
　　條第一項前段沒收銷燬之；另扣案之塑膠袋七個，係被告所有、供施用第二級毒
　　品安非他命所用之物，業據其供承在卷，應依刑法第三十八條第一項第二款規定
　　，併予宣告沒收。
據上論斷，應依刑事訴訟法第二百七十三條之一第一項、第二百九十九條第一項前段
毒品危害防制條例第十條第二項，刑法第十一條前段、第五十六條、第四十七條、第
三十八條第一項第二款，判決如主文。
本案經檢察官廖曉萍到庭執行職務。
    事證明確，被告犯
    嫌堪以認定。
一、右開事實，業據被告　　　　　　於　　　坦承不諱，核與被害人　　　指陳失
    竊情節相符，並經證人　　　供證屬實，且有失竊報告及贓物領據附卷可證。雖
    被告在審理中辯稱：
    所辯係諉卸之詞，不足採信，犯行可以認定。
二、核被告所為，係犯刑法第三百二十條第一項之罪。
    爰酌被告犯罪之動機、目的、手段、所生之危害及犯罪後之態度等一切情狀，量
    處如主文所示之刑，並諭知易服勞役之折算標準，扣案之
    係被告所有，供犯罪所用之物併予宣告沒收。
    被告犯罪時間在七十九年十月三十一日以前，所犯為刑法第三百二十條第一項之
    罪，核與中華民國八十年罪犯減刑條例第二條第一項第二款第三目、第四條第二
    項規定相符，應依法減刑，
    又被告前未曾受有期徒刑以上刑之宣告，有臺灣彰化地方法院檢察署刑案資料查
    註紀錄表足稽，經此教訓，當知警惕而無再犯之虞，本院認本件所宣告之刑，以
    暫不執行為宜，爰依法宣告緩刑　年，以啟自新。
    又扣案鑰匙係被告所有供犯罪所用之物，爰依法宣告沒收。
據上論斷，應依刑事訴訟法第二百九十九條第一項前段、刑法第三百二十條第一項、
第四十二條第二項、第三十八條第一項第二款、
中華民國八十年罪犯減刑條例第二條第一項第二款第三目、第四條第二項、第八條，
罰金罰鍰提高標準條例第一條前段、第二條第一項，判決如主文。
本案經檢察官黃恩裔到庭執行職務。
中　　華　　民　　國　　八十一　　年　　　　　　　月　　　　　　　　　日
                                臺灣彰化地方法院刑事第　庭
                                    法　　　官
右正本證明與原本無異。
如不服本判決，應於送達後十日內向本院提出上訴狀(須附繕本)。
告訴人或被害人對於判決如有不服具備理由請求檢察官上訴者，其上訴期間之計算係
以檢察官收受判決正本之日期為準。
                                    法院書記官
中　　華　　民　　國　　八十一　　年　　　　　　　月　　　　　　　　　日
